【裁判字號】    99,訴,1580
【裁判日期】    991126
【裁判案由】    搶奪等
【裁判全文】
臺灣臺北地方法院刑事判決              99年度訴字第1580號
公  訴  人  臺灣臺北地方法院檢察署檢察官
被      告  盧翰緯
            陳思翰
上列被告等因搶奪等案件，經檢察官提起公訴（99年度偵字第19
412號、第19686號、第20512號），被告於準備程序中先就被訴
事實為有罪之陳述，經本院告以簡式審判之旨，並聽取當事人之
意見後，本院合議庭裁定行簡式審判程序，判決如下：
    主  文
盧翰緯共同意圖為自己不法之所有，而搶奪他人之動產，處有期
徒刑柒月；又共同竊盜，處有期徒刑參月，扣案之機車鑰匙壹把
沒收之。應執行有期徒刑玖月，扣案之機車鑰匙壹把沒收之。
陳思翰共同意圖為自己不法之所有，而搶奪他人之動產，處有期
徒刑柒月；又共同竊盜，處有期徒刑參月，扣案之機車鑰匙壹把
沒收之。應執行有期徒刑玖月，扣案之機車鑰匙壹把沒收之。
    事  實
一、盧翰緯、陳思翰共同基於意圖為自己不法所有之犯意聯絡，
    於民國99年8月1日凌晨4時45分許，由盧翰緯騎乘車牌號碼
    不詳之機車搭載陳思翰，在臺北市○○○路○段274號前，趁
    騎乘機車正在該路口停等紅燈之王子寧不備之際，由陳思翰
    徒手行搶王子寧所有，放置於機車前踏墊上之LV手提包（內
    有現金新臺幣（下同）2,300元、信用卡、提款卡、身分證
    、健保卡、存摺2本、NOKIA手機1支）得手後逃逸。盧翰緯
    、陳思翰復共同基於意圖為自己不法所有之犯意聯絡，於99
    年8月10日晚間9時30分許，在臺北市○○區○○路2段130巷
    口前，見郭彥佑所有之車牌號碼NZI-415號重機車停放該處
    ，即以盧翰緯所有之鑰匙發動電門之方式，竊取該機車得逞
    。嗣經警循線查獲上情。
二、案經郭彥佑訴由臺北市政府警察局士林分暨臺北市政府警察
    局報告臺灣臺北地方法院檢察署檢察官偵查起訴。
    理  由
一、訊據被告盧翰緯、陳思翰2人對上開事實均坦承不諱，核與
    被害人王子寧、告訴人郭彥佑於警訊指訴之情節相符，並經
    證人鄭鴻元、游明蘭於警詢中證述屬實，此外復有贓物認領
    保管單2紙、被告陳思翰手機0000000000號通聯紀錄、失車
    查詢系統、手機資源回收契約書、搜索扣押筆錄、扣押物品
    目錄表在卷可稽（99偵字第19686號卷第20頁、第41-46頁、
    99偵字第19412號卷第26、27頁、99偵字第20512號卷第7頁
    、第12-15頁），並有扣案之機車鑰匙1把可資佐證，足以認
    定被告2人前開出於任意性之自白均與事實相符。本件事證
    明確，被告2人之犯行均堪以認定，均應依法論科。
二、核被告2人所為，均係犯刑法第320條第1項之竊盜罪、同法
    第325條第1項之搶奪罪。被告2人就上開竊盜、搶奪犯行間
    ，有犯意聯絡及行為分擔，皆為共同正犯，且2人所犯上開
    二罪，犯意各別，構成要件互殊，應予分論併罰。爰審酌被
    告2人均正值青年，不思以正當之方式獲取財物，竟因一時
    缺錢，而搶奪他人之財物，復以上開非法手段，竊取他人機
    車，造成被害人等心理驚嚇，亦使社會大眾惶惶不安，嚴重
    破壞社會治安，所為實應予以嚴厲非難，惟念渠等犯後尚能
    坦承犯行，深表悔悟，暨其於上揭犯罪中之分工程度，告訴
    人郭彥佑、被害人王子寧所遭竊或遭搶奪之財物，均已各自
    領回之情，有贓物認領保管單2張附卷可考，及被害人所受
    損害程度等一切情狀，爰分別量處如主文所示之刑，並均定
    其應執行之刑，以資儆懲。又按行為人所犯為數罪併罰，其
    中之一罪雖得易科罰金，但因與不得易科之他罪合併處罰之
    結果，於定執行刑時，祇須將各罪之刑合併裁量，不得易科
    罰金合併執行（司法院大法官會議釋字第144號解釋意旨參
    照），而被告所犯上開部分之罪雖得易科罰金，但因與不得
    易科之其他犯罪合併處罰之結果，本院於定執行刑時，自均
    不得諭知易科罰金，併此敘明。
三、又扣案機車鑰匙1把，係被告盧翰緯所有，且係供與被告陳
    思翰共犯本件竊盜罪所用之物，爰依刑法第38條第1項第2款
    規定諭知沒收，業據被告於警詢中供陳無訛（見99偵字第19
    412號卷第7、8頁），爰依刑法第38條第1項第2款規定諭知
    沒收。至扣案之99年8月4日手機資源回收契約書、99年8月1
    日切結書，既經被告陳思翰按捺指印同意由資源回收業者鄭
    鴻元、當鋪業者游明蘭收執，非屬被告陳思翰所有；暨扣案
    之99年7月31日切結書1張、LV皮包（肩背包，型號：M51265
    ）、BALE NCZAGA牌肩背包、EPIL.LPALY肩背包，係被告盧
    翰緯於案發前之99年7月31日持向游明蘭典當乙情，業據證
    人游明蘭於警詢時證述明確（見99年度偵字第20512號卷第9
    頁），是無證據證明上開物品與本案有何關連，爰均不諭知
    沒收，併此敘明。
據上論斷，應依刑事訴訟法第273條之1、第299條第1項前段，刑
法第28條、第320條第1項、第325條、第51條第5款、第38條第1
項第2款，刑法施行法第1條之1，判決如主文。
本案經檢察官郭力菁到庭執行職務。
中    華    民    國    99    年    11    月    26    日
                  刑事第十五庭  法  官  莊書雯
上正本證明與原本無異。
如不服本判決應於收受送達後10日內向本院提出上訴書狀，並應
敘述具體理由；其未敘述上訴理由者，應於上訴期間屆滿後20日
內向本院補提理由書（均須按他造當事人之人數附繕本）「切勿
逕送上級法院」。告訴人或被害人如對於本判決不服者，應具備
理由請求檢察官上訴，其上訴期間之計算係以檢察官收受判決正
本之日期為準。
                                書記官  葉宜玲
中    華    民    國    99    年    11    月    26    日
中華民國刑法第320條
（普通竊盜罪、竊佔罪）
意圖為自己或第三人不法之所有，而竊取他人之動產者，為竊盜
罪，處5  年以下有期徒刑、拘役或 5 百元以下罰金。
意圖為自己或第三人不法之利益，而竊佔他人之不動產者，依前
項之規定處斷。
前二項之未遂犯罰之。
中華民國刑法第325條
（普通搶奪罪）
意圖為自己或第三人不法之所有，而搶奪他人之動產者，處 6
月以上 5 年以下有期徒刑。
因而致人於死者，處無期徒刑或 7 年以上有期徒刑，致重傷者
，處 3 年以上 10 年以下有期徒刑。
第 1 項之未遂犯罰之。

司法院資訊處製作；財團法人民間司法改革基金會備份。
